# 请问陈版：重组归属期损益的会计处理问题

提问人：晨 2013 时间：2013-12-31 10:48:36
某集团内的上市公司与集团的母公司进行重大资产重组，上市公司将其分公司整体卖给集团的母公司，重组价格根据评估基准日的评估价值确定，并规定评估基准日至交割日的损益归重组后的母公司所有。问：上市公司按交割日的账面价值与出售价格的差确认投资收益，还是按照评估日的账面价值与出售价格差确认投资收益，若是后者，归属期的损益如何处理？

回答人：chenyiwei
上市公司应把该分公司的经营损益纳入其报表直到处置完成日，在处置完成日所确认的处置损益＝处置价款－该分公司在处置日的帐面净资产。

提问人：晨 2013 时间：2014-01-01 11:23:46
谢谢，祝陈版元旦万事如意! 在归属期内，该上市公司虽然仍控制该分公司，但重组方案中约定损益归属期的利润或亏损归购买方所有，是否能参照托管经营的做法，以评估基准日的资产作为处置的成本进行计算收益，并调整报表的期初数，并将此期间的经营损益纳入购买方？

回答人：chenyiwei
不可以。在归属期内，虽然有损益归属的约定，但转让方仍控制该分公司，因此需将其纳入合并报表范围直到处置日为止。顺利完成处置是执行转让合同中损益归属约定条款的前提。